【裁判字號】    91,訴,886
【裁判日期】    920331
【裁判案由】    違反毒品危害防制條例
【裁判全文】
臺灣屏東地方法院刑事判決                          九十一年度訴字第八八六號
    聲  請  人  臺灣屏東地方法院檢察署檢察官
    被      告  甲○○
右列被告因違反毒品危害防制條例案件，經檢察官提起公訴（九十一年度毒偵字第一
二四八號、第一二七一號），本院判決如左：
    主  文
甲○○連續施用第一級毒品，累犯，處有期徒刑壹年，查獲之第一級毒品海洛因淨重
零點零肆公克沒收銷燬之，扣案之注射針筒壹支沒收。又連續施用第二級毒品，累犯
，處有期徒刑捌月。應執行有期徒刑壹年陸月，查獲之第一級毒品海洛因淨重零點零
肆公克沒收銷燬之，扣案之注射針筒壹支沒收。
    事  實
一、甲○○前因違反槍砲彈藥刀械管制條例、贓物等案件，經本院及台灣高雄地方法
    院分別判處有期徒刑二月、四月確定，並已於民國九十年一月三十日執行完畢。
    又曾因施用毒品案件，經本院裁定送勒戒處所觀察勒戒後，認無繼續施用毒品之
    傾向，而由台灣屏東地方法院檢察署檢察官於八十八年二月九日以八十八年度偵
    字第五五九號、偵緝字第七五號為不起訴處分確定。惟其仍不知警惕，竟又於右
    開不起訴處分後五年內，基於施用第一、二級毒品之概括犯意，先於九十一年八
    月二十七日十一時許，在屏東縣枋山鄉楓港村青楓汽車旅館一二八號房內，以靜
    脈注射方式，施用第一級毒品海洛因一次，並於九十一年八月二十八日一時十分
    向前回溯四十八小時內之某時，在不詳地點，施用第二級毒品安非他命一次。嗣
    為警於九十一年八月二十七日二十二時四十五分許，在屏東縣枋山鄉楓港村青楓
    汽車旅館一二八號房內查獲。同年十月十日十時許，甲○○又承前概括犯意，在
    屏東縣車城鄉田中村林姓宗祠旁廢棄房屋內，以靜脈注射方法，施用第一級毒品
    海洛因一次；並於九十一年十月十日十八時四十分許向前回溯四十八小時內之某
    時，在不詳處所，施用第二級毒品安非他命一次，嗣為警於九十一年十月十日十
    七時二十分許在屏東縣車城鄉田中村林姓宗祠旁廢棄房屋內為警查獲，並扣得注
    射針筒一支及第一級毒品海洛因淨重零點零肆公克（包裝重零點二三公克）。復
    經本院以九十一年度毒聲字第一一八○號裁定送被告觀察勒戒後，為勒戒處所認
    定有繼續施用毒品之傾向。
二、案經屏東縣警察局枋寮分局及恆春分局先後報請台灣屏東地方法院檢察署檢察官
    偵查起訴。
    理  由
一、訊據被告甲○○對於右揭事實坦承不諱，且被告先後兩次為警查獲時所採集之尿
    液，經送檢驗結果，均呈甲基安非他命及嗎啡陽性反應，此分別有屏東縣衛生局
    九十一年九月九日屏縣衛檢六字第九一○二六六號及九十一年十月三十一日屏縣
    衛檢六字第九一○三一七號煙毒及麻醉藥品類委託檢驗結果通知書各一份附卷可
    稽。又被告前因施用毒品案件，經本院裁定送觀察勒戒後，認無繼續施用毒品之
    傾向，而由台灣屏東地方法院檢察署檢察官於八十八年二月九日以八十八年度偵
    字第五五九號、偵緝字第七五號為不起訴處分一節，有該不起訴處分書一份在卷
    足憑。被告此次犯行，經本院以九十一年度毒聲字第一一八○號裁定送台灣屏東
    看守所附設勒戒處所觀察、勒戒結果，認有繼續施用毒品之傾向一節，亦有裁定
    書正本及台灣屏東看守所九十一年十月二十五日屏所衛字第○九一○○○二四○
    六號函附之證明書一份附卷可證，是本件事證明確，被告犯行洵堪認定。
二、按海洛因為第一級毒品，安非他命為第二級毒品，毒品危害防制條例第二條第一
    項第一、二款分別定有明文。被告於經觀察勒戒後認無繼續施用毒品傾向，由檢
    察官為不起訴處分後五年內再度施用海洛因及安非他命毒品，復經觀察勒戒而認
    有繼續施用毒品傾向。是核其所為，係犯毒品危害防制條例第十條第一項之施用
    第一級毒品罪及同條第二項之施用第二級毒品罪。其持有毒品之行為為施用毒品
    之犯行所吸收，不另論罪。被告先後兩次施用第一級毒品及第二級毒品之行為，
    時間緊接，所犯罪名相同，顯係基於概括犯意反覆為之，均為連續犯，爰分別依
    刑法第五十六條之規定以一罪論，並加重其刑。又被告之前有如事實欄所示科刑
    及執行情形，有台灣高等法院被告全國前案紀錄表附卷可佐，其於刑之執行完畢
    後，五年內再犯本件有期徒刑之罪，為累犯，亦應依法加重其刑，並依法遞加之
    。茲審酌被告犯罪之動機、併同施用兩種毒品、毒癮甚烈、施用之次數、前已有
    施用毒品之犯行，經觀察勒戒後，仍無法根絕毒癮而再度施用，顯見其戒毒意志
    不堅，惟於本院審理中坦承犯行，態度尚稱良好等一切情狀，爰分別量處如主文
    所示之刑，並定其應執行之刑，以資懲儆。而扣案之白粉一袋（毛重零點二公克
    ）經送法務部調查局鑑定結果，確認含有第一級毒品海洛因成份，其淨重為零點
    零四公克，茲有該局鑑定通知書一份附卷足佐，故應依毒品危害防制條例第十八
    條第一項前段規定沒收銷燬之。至扣案之注射針筒一支為供被告注射毒品海洛因
    所用，且為被告所有，業據被告供明在卷，然因該物非屬專供施用毒品之器具，
    故應依刑法第三十八條第一項第二款宣告沒收。
三、公訴意旨另以：甲○○基於施用毒品之概括犯意，自九十一年一月間起至同年十
    月十日下午五時許，連續在屏東縣枋山鄉楓港村汽車旅館一二八號房間、車城鄉
    田中村林氏宗祠空屋內等處，施用第一、二級毒品海洛因及安非他命，因認被告
    涉犯毒品危害防制條例第十條第一、二項之罪嫌。公訴人認被告於前揭期間內涉
    有右開犯嫌，無非是以被告之自白為唯一論據。惟按被告之自白不得作為有罪判
    決之唯一證據，仍應調查其他必要之證據，以察其是否與事實相符，刑事訴訟法
    第一百五十六條第二項定有明文。查被告僅於九十一年八月二十七日及同年十月
    十日兩次為警查獲時，曾採集尿液送驗呈甲基安非他命及嗎啡陽性反應而得證明
    被告該部份之自白與事實相符，至於其他期間則無尿液檢驗報告或相關證據可資
    佐證。又被告於警訊中先稱：「我施用海洛因是於九十一年八月十三日二十二時
    開始施用，另安非他命是於九十一年一月份開始施用。」（屏東縣警察局枋寮分
    局枋警分刑三字第○九一○○○六○三二號卷第一頁背面參照），惟於九十一年
    十月十日警訊中又改稱：「我大約注射海洛因有半年多了，．．」（屏東縣警察
    局恆春分局恆警刑字第○九一○九一二八九九號卷第二頁參照），及於偵查中又
    改稱：「自今年的三、四月間開始陸續施用海洛因，．．．」（九十一年毒偵字
    第一二七一號卷第五頁參照），至本院審理時復翻稱：「差不多今年六、七月份
    才開始吃旳，．．主要是吃海洛因，偶爾會吃安非他命，．．」（本院卷第十七
    頁），其自白內容反覆不一，洵難作為有罪判決之唯一證據，是公訴人認被告於
    前開期間均有施用第一、二級毒品之犯罪事實尚乏憑據，不得以毒品危害防制條
    例第十條第一、二項之罪相繩，惟公訴意旨認此部份與前揭論罪科刑部分有連續
    犯之裁判上一罪關係，爰不另為無罪之諭知。
據上論斷，應依刑事訴訟法第二百九十九條第一項前段，毒品危害防制條例第十條第
一項、第二項、第十八條第一項前段，刑法第十一條前段、第五十六條、第五十一條
第五款、第三十八條第一項第二款，判決如主文。
中      華      民      國      九十二      年    三    月    三十一    日
                                      臺灣屏東地方法院刑事第五庭
                                          法  官  王以齊
右正本證明與原本無異。
對於本判決如有不服應於收受送達後十日內向本院提出上訴書狀上訴於台灣高等法院
高雄分院並按他造當事人之人數附具繕本。
                                          書記官   盧姝伶
中      華      民      國      九十二      年      三      月  三十一  日
附錄本判決論罪法條
毒品危害防制條例第十條：
施用第一級毒品者，處六月以上五年以下有期徒刑。
施用第二級毒品者，處三年以下有期徒刑。


司法院資訊處製作；財團法人民間司法改革基金會備份。
